【裁判字號】    90,訴,961
【裁判日期】    900529
【裁判案由】    毒品危害防制條例
【裁判全文】
臺灣高雄地方法院刑事判決                            九十年度訴字第九六一號
    公  訴  人  臺灣高雄地方法院檢察署檢察官
    被      告  甲○○
右列被告因毒品危害防制條例案件，經檢察官提起公訴（九十年度偵字第一三四０號
），本院判決如左：
    主  文
甲○○連續施用第一級毒品，累犯，處有期徒刑壹年肆月。
    事  實
一、甲○○前於民國八十三年間，因違反肅清煙毒條例案件，經法院判處有期徒刑三
    年四月，褫奪公權三年，業於八十七年九月二十日縮短刑期執行完畢。復於八十
    七年間因施用毒品案件，經臺灣高雄地方法院檢察署檢察官（以下簡稱檢察官）
    聲請本院以八十七年度毒聲字第一七八六號裁定送觀察勒戒後，認無繼續施用毒
    品之傾向，經檢察官於八十七年九月八日以八十七年度偵字第一八二二四號不起
    訴處分確定（一犯）。甲○○於該不起訴處分確定後，又基於概括犯意，自八十
    八年九月初某日起至同年九月二十一日止，連續施用第一級毒品海洛因多次，並
    於八十八年十月十一日下午一時四十分許回溯二十四小時內某時施用第二級毒品
    安非他命一次，為警查獲後，經檢察官再聲請本院以八十八年度毒聲字第七五０
    九號裁定觀察、勒戒，認有繼續施用毒品之傾向，除進而聲請本院以八十八年度
    毒聲字第八一五九號裁定令入強制戒治處所施以強制戒治外，同時將此部分犯行
    向本院提起公訴，業經本院於八十九年四月十一日以八十九年度訴字第六六二號
    分別判處期徒刑八月、三月，應執行有期徒刑九月，並於八十九年七月十日確定
    在案（二犯）。詎其於二犯施用毒品犯行經判處罪刑確定後，仍猶不知戒絕毒品
    ，又基於施用第一級毒品海洛因之概括犯意，自九十年一月底某日起至九十年二
    月二十七日下午四、五時許止，連續在其高雄縣林園鄉○○村○○路一七七號住
    處附近所經營之養蝦廠內，將第一級毒品海洛因粉末攙入香煙內點火吸食之方式
    ，施用第一級毒品海洛因多次。嗣因其未到案執行前揭徒刑經檢察官發布通緝後
    ，為警於九十年二月二十七日下午十時三十分許，在上址住處緝獲，移送警局採
    尿送驗檢出嗎啡陽性反應而查獲上情。
二、案經內政部警政署高雄港務警察所移送臺灣高雄地方法院檢察署檢察官偵查起訴
    。
    理  由
一、右揭事實，業據被告甲○○於本院審理時坦白承認（見本院九十年五月十五日審
    判筆錄），且被告為警緝獲後在警局所採集之尿液，經送驗結果，確實檢出嗎啡
    陽性反應，亦有高雄市政府衛生局九十年三月九日高衛試煙字第Ｓ─三０一號煙
    毒尿液檢驗成績書一紙在卷可證，而海洛因施用入人體後水解還原成嗎啡，再循
    嗎啡之代謝方式排出體外，已據行政院衛生署藥物食品檢驗局（73）藥檢壹字第
    ０三０二二一號函敘明綦詳可查，故被告嗣於本院之自白應與事實相符，堪以採
    信。再查，被告前於八十七年間因施用毒品案件，經檢察官聲請本院以八十七年
    度毒聲字第一七八六號裁定送觀察勒戒後，認無繼續施用毒品之傾向，經檢察官
    於八十七年九月八日以八十七年度偵字第一八二二四號不起訴處分確定（一犯）
    。被告於該不起訴處分確定後，又基於概括犯意，自八十八年九月初某日起至同
    年九月二十一日止，連續施用第一級毒品海洛因多次，並於八十八年十月十一日
    下午一時四十分許回溯二十四小時內某時施用第二級毒品安非他命一次，為警查
    獲後，經檢察官再聲請本院以八十八年度毒聲字第七五０九號裁定觀察、勒戒後
    ，認有繼續施用毒品之傾向，除進而聲請本院以八十八年度毒聲字第八一五九號
    裁定令入強制戒治處所施以強制戒治外，同時將此部分犯行向本院提起公訴，業
    經本院於八十九年四月十一日以八十九年度訴字第六六二號分別判處期徒刑八月
    、三月，應執行有期徒刑九月，並於八十九年七月十日確定在案（二犯）等事實
    ，有台灣高雄地方法院檢察署八十七年度偵字第一八二二四號不起訴處分書、本
    院八十九年度訴字第六六二號刑事判決書、本院被告全國前案記錄表、臺灣高等
    法院被告全國前案紀錄表及臺灣高雄地方法院檢察署刑案資料查註記錄表各一份
    在卷可稽，被告三犯施用毒品之犯行，事證明確，應依法予以論科。
二、查查海洛因係毒品危害防制條例第二條第二項所稱之第一級毒品，不得持有、施
    用用。次按犯毒品危害防制條例第十條規定，施用第一級、第二級毒品之罪者，
    檢察官應先將被告送勒戒處所觀察、勒戒，經觀察、勒戒後，認無繼續施用毒品
    傾向者，應由檢察官為不起訴處分之裁定。依此為不起訴處分後，五年內再犯第
    十條施用第一級、第二級毒品之罪，經觀察、勒戒後，認有繼續施用毒品之傾向
    或三犯以上者，則不適用前開不起訴處分之規定，而應依一般刑事訴訟程序予以
    起訴論罪科刑；此觀諸毒品危害防制條例第二十條第一項、第二項前段、第三項
    前段規定自明。被告前既已因施用毒品案件，二次經送勒戒處所觀察、勒戒後，
    第一次認無繼續施用毒品傾向，而經檢察官為不起訴處分，第二次認有繼續施用
    毒品傾向，經檢察官提起公訴，復經本院判處徒刑確定後，再犯本件施用毒品犯
    行，核屬前揭規定之「三犯」，故被告所為，應依毒品危害防制條例第十條第一
    項之施用第一級毒品罪論處。被告所犯先後多次施用海洛因部分犯行，時間緊接
    ，且反覆為之，所犯又係同一罪名之罪，顯係基於概括犯意為之，應依連續犯規
    定論以一罪，並加重其刑。至其先後多次持有海洛因之行為，亦係基於概括之犯
    意，本應以連續持有論，惟其持有後，進而施用，其多次持有海洛因之底度行為
    應被其施用之高度行為所吸收，不另論持有毒品罪。公訴人雖僅就被告查獲前最
    後一次之施用行為起訴，而就其餘多次施用犯行，未於起訴書內敘及，但連續犯
    為裁判上一罪，檢察官就犯罪事實一部起訴，依刑事訴訟法第二百六十七條規定
    ，其效力及於全部，本院自有權一併審理，附此敘明。末查被告前於八十三年間
    ，因違反肅清煙毒條例案件，經法院判處有期徒刑三年四月，褫奪公權三年，業
    已於八十七年九月二十日縮刑期滿執行完畢，有臺灣高等法院被告全國前案紀錄
    表及臺灣高雄地方法院檢察署刑案資料查註紀錄表各一件在卷可稽，其受有期徒
    刑之執行完畢後，五年內再犯本件有期徒刑以上之罪，為累犯，應依刑法第四十
    七條之規定加重其刑，並依法遞加之。審酌被告前已有違反麻醉藥品管理條例、
    煙毒前科，有臺灣高等法院被告全國前案紀錄表及臺灣高雄地方法院檢察署刑案
    資料查註紀錄表各一件附卷可稽，素行不良，於毒品危害防制條例施行後，歷經
    二次觀察、勒戒及一次強制戒治，並經法院判處徒刑後，仍未能徹底戒絕毒品，
    三犯施用毒品，顯見其無戒毒悔改之意，有再度入監服刑矯治必要，並念其施用
    毒品乃自戕一己之身體健康，尚未害及他人，且犯後已坦承犯行，態度良好等一
    切情狀，量處如主文所示之刑。
據上論斷，應依刑事訴訟法第二百九十九條第一項前段，毒品危害防制條例第十條第
一項、第二十條第三項，刑法第十一條前段、第五十六條、第四十七條，判決如主文
。
中      華      民      國    九十      年      五      月    二十九    日
                                  臺灣高雄地方法院刑事庭
                                      法  官  陳淑卿
右正本證明與原本無異。
如不服本判決，應於判決送達後十日內，向本院提出上訴狀。
                                      書記官  陳朝宗
中      華      民      國    九十      年      五      月    二十九    日
附錄本案判決論罪科刑法條：
毒品危害防制條例第十條第一項：
施用第一級毒品者，處六月以上五年以下有期徒刑。


司法院資訊處製作；財團法人民間司法改革基金會備份。
